# 长投确认时点

提问人：cathleen75 时间：2015-12-23 11:23:39
请问：
A公司定向增发购买B公司持有C公司股权。C公司工商变更完了，但是B持有A公司股权没有完成工商变工，B持有A为权益法核算。
请问是按照股东会决议可以确认长期股权投资吗？
很多是说按购买日的 5 点要求确认，但是这种权益法核算，不涉及合并的情况，长投确认的时点如何确认呢？
谢谢！

回答人：chenyiwei
虽然不涉及取得控制权，但购买日的五项判断标准仍具有一定的参考价值，即实质上是开始享有被投资方的股东权利并开始承担股东义务的时点。